臺灣高等法院刑事裁定
                                     108年度聲字第3515號
聲  請  人
即  被  告  陳元忠



選任辯護人  鄧啟宏律師
上列聲請人因違反銀行法等案件（本院108 年度金上重更三字第
1 號），聲請解除扣押凍結帳戶，本院裁定如下：
    主  文
聲請駁回。
    理  由
一、聲請意旨略以：聲請人即被告陳元忠之玉山銀行敦南分行帳
    號000000000000號帳戶，前因涉嫌違反銀行法等案件（即本
    案）遭檢察官扣押凍結，惟該帳戶實為聲請人個人所使用，
    與本案所指之「公款帳戶」不同；又聲請人因牙齒損壞，需
    新臺幣（下同）2 萬4000元之假牙費用，另聲請人之父親因
    3 度中風，每月需3 萬元之看護費用，以上花費皆需聲請人
    支出，然而，聲請人每月之勞作金僅100 元至200 元不等，
    實難以支付上開需求，自有解除上開帳戶之必要，爰請求解
    除扣押凍結帳戶云云。
二、按可為證據或得沒收之物，得扣押之。為保全追徵，必要時
    得酌量扣押犯罪嫌疑人、被告或第三人之財產。再按扣押物
    若無留存之必要者，不待案件終結，應以法院之裁定或檢察
    官命令發還之；其係贓物而無第三人主張權利者，應發還被
    害人。扣押物因所有人、持有人或保管人之請求，得命其負
    保管之責，暫行發還。又按扣押物未經諭知沒收者，應即發
    還。但上訴期間內或上訴中遇有必要情形，得繼續扣押之，
    刑事訴訟法第133 條第1 項、第2 項、第142 條、第317 條
    分別定有明文。而扣押物有無留存之必要，應由審理法院依
    案件發展、事實調查之情形，予以審酌，倘扣押物尚有留存
    之必要者，即得不予發還。
三、經查，聲請人即被告陳元忠因涉嫌違反銀行法等案件，經臺
    灣臺北地方檢察署檢察官於偵查中認有扣押玉山銀行敦南分
    行帳號000000000000號帳戶（下稱系爭帳戶）之必要，而依
    刑事訴訟法第133 條扣押在案。嗣檢察官提起公訴，經原審
    以98年度金重訴字第37號、99年度金重訴字第10號、第12號
    判決判處被告陳元忠共同犯銀行法第125 條第1 項後段之非
    法經營收受存款業務罪，處有期徒刑12年，併科罰金1 億元
    ，檢察官及被告陳元忠均不服，提起上訴，迭經最高法院發
    回更審，雖經本院以108 年度金上重更三字第1 號判決，尚
    未確定。系爭帳戶之性質，原審及本院均認定係留供被告陳
    元忠支付其他所謂保證金、訂金之用，屬「單純公款帳戶」
    ，而不能遽認為係供被告陳元忠私人所用等語（見原審判決
    第89頁、第451 頁），則系爭帳戶與被告陳元忠所為非法吸
    金之犯行，難謂全然無關。本案既尚未確定，為日後審理需
    要及保全將來執行之可能，仍有繼續扣押之必要。聲請人主
    張其有牙醫費用及看護費用待支出云云，難認有據，本件聲
    請為無理由，應予駁回。
據上論斷，爰依刑事訴訟法第220條，裁定如主文。
中    華    民    國   108    年    12    月    18    日
                  刑事第二十四庭審判長法  官  王敏慧
                                      法  官  陳德民
                                      法  官  黃潔茹
以上正本證明與原本無異。
如不服本裁定，應於收受送達後五日內向本院提出抗告狀。
                                      書記官  嚴昌榮
中    華    民    國   108    年    12    月    18    日